# 其他应收-物业维修基金

提问人：钢齿侠 Laura 时间：2019-04-09 21:29:59
@chenyiwei 请教一下陈老师，我公司付给房地产开发公司一笔物业维修基金，该物业维修基金由房地产开发公司代收，等项目开发完成后再交付给房管局，该笔物业维修基金是否应计提坏账？看到某些上市公司的报告，物业维修基金放在账龄组合计提坏账，某些上市公司的报告付给房管局的物业维修基金放在期末单项金额重大并单项计提的，经减值测试，不计提坏账。

回答人：chenyiwei
个人理解：
1 、其他应收款代表的是一项无条件、确定金额的收款权利，且该权利在一年内即可行使。而此处的物业维修基金不一定符合该条件。如果相应的物业仍确认为本企业报表中的资产的，则建议将缴存的物业维修基金确认为其他非流动资产。
2 、此类专户存储的基金所面临的信用风险很小，一般可不计提坏账或资产减值准备。

提问人：钢齿侠 Laura 时间：2019-11-17 06:30:09
（ 1 ）陈老师，您在该链接下 http://bbs.esnai.com/forum.php?m ... 241&pid=3453633 的回答是：
① 如果是专户存储，完全仅仅对应于所购买的物业，并且仅可用于该物业自身的维修（而不是整个小区统一使用），则视同预付的维修费用，可以按照实际发生维修支出的情况相应逐步转入损益。
② 如果是入伙时向物业公司缴付的物业维修基金，则其性质上是全体业主的共同财产，且受益对象并不专门对应于所购置的物业，但又属于按照有关物业管理法规必须支付的款项。此类款项可以计入固定资产原值计提折旧，如果以后因为基金用完需要补交，则将原先支付的金额所对应的摊余金额转出，同时补交的部分计入固定资产原值，相当于部件法下的替换。
问题：针对第 ①项如果物业维修基金按门牌号分解到户是不是就是说明该物业维修基金属于专户存储，完全仅仅对应于所购买的物业，并且仅可用于该物业自身的维修，则视同预付的维修费用，但是由于预付账款属于流动资产，所以我们要将该物业维修基金列示为其他非流动资产，后续若发生维修费用则按照实际发生维修支出的情况相应逐步转入损益？
（ 2 ）针对您上述 “此类专户存储的基金所面临的信用风险很小，一般可不计提坏账或资产减值准备” 以及现行某些上市公司报告将其放入其他应收款，在后续实际发生维修费用时计入损益，是否说明我们还有一种做法是可将其放入其他应收-单项金额重大单项计提坏账组合里面，不会发生减值故不计提坏账？

回答人：chenyiwei
1 、可能不能这样理解，建议了解其使用范围和动用的程序，确定本企业能否控制其使用，以及是否专用于确认为本企业资产的部分的维修； 2 、不可以，其他应收款是货币性资产。